# 合同能源管理的会计核算

提问人：dxxd_ren 时间：2013-04-02 17:55:21
看以前的帖子，对能源管理合同的会计核算倾向于按照固定资产租赁核算。我的问题是：在建设期应该怎么核算，通过在建工程核算吗

回答人：chenyiwei
如果采用租赁模式核算，且明确为经营租赁的，则建设期间，节能服务公司相当于在自建固定资产，应通过在建工程核算。

回答人：chenyiwei
回复 dxxd_ren 的帖子
1 、如果确定为经营租赁的，则折旧年限为节能效益分享期（自建成时起算的剩余合同期间）和该设备自身可使用年限两者中的较短者。由于此类合同一般约定期满后设备所有权无偿归用能单位所有，所以一般预计净残值为零。
2 、判断是融资租赁还是经营租赁，最根本的是要依据准则对融资租赁和经营租赁的定义来判断，即，是否实质上把标的资产（节能设备）所有权上的主要风险和报酬转移给了用能单位。在实务中，一般可以根据以下因素判断： （ 1 ）EMC合同中是否约定了每年固定的保底金额，且通过该保底金额，基本确定可收回设备的投资成本； （ 2 ）该设备所使用的节能技术是否为可靠、成熟的技术，其节能效果能否可靠估计；用能单位对该设备的使用情况能否可靠估计，从而对通过节能效益分享安排可获得的分成收入作出基本确定的估计。 注意：由于EMC合同的特殊性，不能根据《企业会计准则第 21 号—租赁》第六条给出的五项标准判断，而只能从定义出发，依据风险和报酬的实质转移情况作出分析判断，否则会导致判断偏差。很可能按照该条中的五个标准判断为融资租赁的，但从定义分析应为经营租赁的情况。